臺灣臺南地方法院民事裁定
111年度法字第31號
聲  請  人  許家彰  


上列聲請人聲請變更法人捐助章程事件，本院裁定如下：
    主  文
財團法人文龍文化藝術基金會組織章程第二條准予變更如附件對
照表所示。
聲請程序費用新臺幣壹仟元由聲請人負擔。
    理  由
一、聲請意旨以：聲請人為財團法人文龍文化藝術基金會之董事
    ，該財團法人於民國99年1月22日經文化部核准設立，已聲
    請本院准予登記（登記簿第55冊、第2頁、第800號），並發
    給法人登記證書在案。財團法人文龍文化藝術基金會因業務
    需要，經董事會第4屆第1次決議修訂捐助（暨組織）章程計
    1條如附件修正條文所示，爰依民法第62條、第63條規定，
    請求准為變更捐助章程等語。
二、按財團之組織及其管理方法，由捐助人以捐助章程或遺囑定
    之。捐助章程或遺囑所定之組織不完全，或重要之管理方法
    不具備者，法院得因主管機關、檢察官或利害關係人之聲請
    ，為必要之處分；又為維持財團之目的或保存其財產，法院
    得因捐助人、董事、主管機關、檢察官或利害關係人之聲請
    ，變更其組織，民法第62條、第63條分別定有明文。
三、經查：聲請人主張之上揭事實，業據其提出變更前後之捐助
    章程、捐助章程修正條文對照表、財團法人文龍文化藝術基
    金會第4屆第1次董事會會議記錄、簽到表、文化部111年7月
    8日文綜字第1111016977號函核准變更影本、本院法人登記
    證書各1份為證，堪信為真實。又財團法人文龍文化藝術基
    金會組織章程第2條修正為如附件修正條文所示，核該基金
    會之設立目的與精神並不違背，且與民法公共秩序或善良風
    俗、法人之相關規定亦無牴觸，並經該財團法人董事會特別
    決議通過符合其捐助章程規定，而主管機關即文化部亦許可
    財團法人文龍文化藝術基金會變更捐助章程，有財團法人文
    龍文化藝術基金會第4屆第1次董事會會議記錄、簽到表、文
    化部111年7月8日文綜字第1111016977號函在卷可參。是聲
    請人聲請變更財團法人文龍文化藝術基金會之組織章程第2
    條如附件修正條文所示，尚無不合，應予准許。
五、依非訟事件法第21條第1項前段、第24條第1項，裁定如主文
    。
中　　華　　民　　國　　111 　年　　8 　　月　　8 　　日
                  民事第五庭    法  官　李杭倫
上為正本係照原本作成。
如對本裁定抗告，應於收受裁定正本送達後10日內向本院提出抗
告狀，並繳納抗告費新臺幣1,000元。
中　　華　　民　　國　　111 　年　　8 　　月　　8 　　日
                                書記官　黃怡惠

附件（捐助（暨組織）章程修正條文對照表）：

修正條文 原條文 備註 第二條 本會以推展文化藝術活動、獎助文化、教育、醫療事業及社會公益為宗旨，依有關法令規定辦理下列業務： 贊助、舉辦或受託辦理文化、學術、藝術團體及其相關活動。 獎助及贊助文化、學術、藝術人才。 獎助及辦理國際文化藝術交流活動。 蒐集、整理及編印文化、藝（學）術刊物之出版發行。 規劃執行藝術文化空間營運管理事務。 收購典藏文化藝術品。 捐贈款項、圖書及設備予國內外文、教、醫等機構團體以助其業務推展。 其他符合本會設立宗旨之相關公益性文化藝術活動。　　　  第二條 本會以從事有關文化藝術事務、藝文教育推廣、促進國際文化交流、弘揚文化、培養人才及舉辦教育性、正當休閒、娛樂藝術等活動，並舉辦文藝活動、提升人文精神、贊助文化、學術、藝術機構等各項獎學金、講座及其相關活動為宗旨，依有關法令規定辦理以下業務： 以關懷社會及促進文化建設為出發點，邀請國內外著名文化界人士或團體來台宣導演講表演，並贊助有關單位至國外見習交流。 以獎勵德智體群美各方面傑出優秀人才為出發點，策畫、推廣及執行各類型有關會議、專題研究計劃及活動。 結合專家學者與社會菁英之知識推廣各項文化工作，以求服務公眾、回饋社會、貢獻國家。 辦理國內外學術機構暨民間團體之相互訪問。 捐贈款項、圖書及設備予國內外文、教、醫等機構團體以助其業務推展暨舉辦及參與國內外文、教、醫之藝術、學術活動，包括各類學術會議、研討會、演講會、座談會和音樂藝術等相關及宣導活動。 加強與各國學術及文教基金會之聯繫。 贊助文化、學術、藝術團體及其相關活動。 獎助及贊助文化、學術、藝術人才之培訓。 辦理及贊助、獎助文化藝（學）術活動。 蒐集、整理及編印文化、藝（學）術刊物之出版發行。 其他符合本會設立宗旨之相關公益性文化藝術活動。